臺灣桃園地方法院刑事判決           100年度審訴字第1631號
公  訴  人  臺灣桃園地方法院檢察署檢察官
被      告  張展隆
上列被告因違反毒品危害防制條例案件，經檢察官提起公訴（10
0 年度毒偵字第2212號），被告於本院準備程序進行中，就被訴
事實為有罪之陳述，經本院告知簡式審判程序意旨，並聽取公訴
人及被告之意見後，本院合議庭裁定改依簡式審判程序審理，茲
判決如下：
    主      文
張展隆施用第一級毒品，累犯，處有期徒刑拾壹月；又施用第二
級毒品，累犯，處有期徒刑捌月，扣案之玻璃吸食器貳支均沒收
；應執行有期徒刑壹年伍月，扣案之玻璃吸食器貳支均沒收。
    事實及理由
一、犯罪事實：
    張展隆前於民國88年間因施用毒品案件，經本院以88年度毒
    聲字第948 號裁定送觀察、勒戒後，因認無繼續施用毒品之
    傾向，於88年3 月3 日執行完畢釋放出所，並經臺灣桃園地
    方法院檢察署檢察官以88年度偵字第2571號為不起訴處分確
    定；復於上開觀察、勒戒執行完畢釋放後5 年內之90年間，
    因施用毒品等案件，經本院以90年度毒聲字第1408號裁定送
    觀察、勒戒後，因認有繼續施用毒品之傾向，再經本院以90
    年度毒聲字第4092號裁定令入戒治處所施以強制戒治，嗣經
    裁定停止戒治，所餘戒治期間付保護管束，又經裁定撤銷停
    止戒治，復令入戒治處所施以強制戒治，迄92年6 月15日強
    制戒治期滿執行完畢釋放出所，該次施用毒品犯行並經本院
    以90年度訴字第2064號判決分別判處有期徒刑7 月、5 月，
    應執行有期徒刑10月確定（於本案不構成累犯）。另於94年
    間因施用毒品等案件，經本院以94年度訴字第1114號判決分
    別判處有期徒刑8 月、6 月，應執行有期徒刑1 年確定；又
    於同年間因妨害公務等案件，經本院以94年度易字第614 號
    判決分別判處有期徒刑4 月、3 月，應執行有期徒刑6 月確
    定，經與前揭應執行有期徒刑1 年入監接續執行後，於96年
    2 月28日縮刑期滿執行完畢（於本案構成累犯）。詎其仍不
    知悔改並戒除毒癮，復基於施用第一級毒品之犯意，於100
    年4 月28日15時許，在桃園縣楊梅市水美里10鄰隘口寮8 之
    5 號，以針筒注射之方式，施用第一級毒品海洛因1 次；另
    基於施用第二級毒品之犯意，於100 年4 月26日某時，在其
    位於桃園縣楊梅市○○○路239 巷4 號之住處，以玻璃吸食
    器燒烤之方式，施用第二級毒品甲基安非他命1 次。嗣於10
    0 年4 月29日14時30分許，在桃園縣楊梅市水美里10鄰隘口
    寮8 之5 號為警查獲，並扣得其所有供其施用第二級毒品犯
    行所用之玻璃吸食器2 支，始悉上情。
二、證據名稱：
  (一)被告張展隆於本院準備程序及審理時之自白。
  (二)桃園縣政府警察局楊梅分局被採尿人尿液暨毒品真實姓名與
    編號對照表及正修科技大學超微量研究科技中心尿液檢驗報
    告各1 份。
  (三)桃園縣政府警察局楊梅分局扣押筆錄、扣押物品目錄表各1
    份及扣案之玻璃吸食器2 支。
  (四)臺灣高等法院被告前案紀錄表1 份。
三、核被告所為，分別係犯毒品危害防制條例第10條第1 項之施
    用第一級毒品罪及同條第2 項之施用第二級毒品罪。被告施
    用第一、二級毒品前非法持有第一、二級毒品之低度行為，
    各為施用之高度行為所吸收，均不另論罪。被告所犯上開2
    罪名間，其犯意各別，行為互殊，應予分論併罰。又被告有
    如犯罪事實欄所載之前案及執行紀錄，此有卷附臺灣高等法
    院被告前案紀錄表1 份足憑，其於受徒刑執行完畢後5 年內
    故意再犯本件有期徒刑以上之2 罪，皆為累犯，均應依刑法
    第47條第1 項之規定加重其刑。爰審酌被告前已因施用毒品
    案件經送觀察、勒戒、強制戒治及刑之執行，猶未能戒斷毒
    癮，竟仍再施用足以導致人體機能發生依賴性、成癮性及抗
    藥性等障礙之第一、二級毒品，戕害自身健康，漠視法令禁
    制，惟念其犯罪後終能坦承犯行，態度尚佳，暨其犯罪之動
    機、目的、手段及施用次數等一切情狀，而認公訴檢察官分
    別具體求處有期徒刑10月、7 月，應執行有期徒刑1 年5 月
    尚嫌過輕，爰分別量處如主文所示之刑，暨定其應執行刑，
    以示懲儆。至扣案之玻璃吸食器2 支，均為被告所有而供本
    件施用第二級毒品犯行所用之物，業據被告供陳在卷，此有
    被告100 年4 月29日偵訊筆錄及本院100 年8 月2 日準備程
    序筆錄各1 份在卷足稽，爰均依刑法第38條第1 項第2 款之
    規定，併予宣告沒收。
四、應適用之法條：
    刑事訴訟法第273 條之1 第1 項、第299 條第1 項前段、第
    310 條之2 、第454 條第1 項，毒品危害防制條例第10條第
    1 項、第2 項，刑法第11條前段、第47條第1 項、第38條第
    1 項第2 款、第51條第5 款。
五、如不服本判決，得自收受送達之翌日起10日內向本院提出上
    訴狀（應附繕本），其未敘述上訴理由者，應於上訴期間屆
    滿後20日內補提理由書狀於本院，上訴於臺灣高等法院。
本案經檢察官王碩志到庭執行職務。
中    華    民    國   100    年    8     月    18    日
                  刑事庭        法  官  潘怡華
以上正本證明與原本無異。
如不服本判決應於收受判決後10日內向本院提出上訴書狀，並應
敘述具體理由。其未敘述上訴理由者，應於上訴期間屆滿後20日
內向本院補提理由書( 均須按他造當事人之人數附繕本) 「切勿
逕送上級法院」。
                                書記官  戴育萍
中    華    民    國   100    年    8     月    18    日
本案論罪科刑法條：
毒品危害防制條例第10條
施用第一級毒品者，處6 月以上5 年以下有期徒刑。
施用第二級毒品者，處3 年以下有期徒刑。